臺灣雲林地方法院刑事判決　　　　　　　100年度易字第627號
公 訴 人　臺灣雲林地方法院檢察署檢察官
被　　告　李宗賢
　　　　　　　　（另案在法務部矯正署雲林第二監獄執行中）
上列被告因竊盜案件，經檢察官提起公訴（100 年度偵字第4759
號），被告於準備程序中對被訴事實為有罪之陳述，經合議庭裁
定由法官一人獨任進行簡式審判程序，判決如下：
    主  文
李宗賢犯攜帶兇器竊盜罪，處有期徒刑拾月，未扣案之剪刀壹把
，沒收之。
    事  實 及 理 由
一、犯罪事實
(一)、李宗賢曾因竊盜案件，經本院以91年度易字第82號判決判處
    有期徒刑1 年，於刑之執行前，令入勞動場所強制工作3 年
    ，嗣經臺灣高等法院臺南分院以91年度上易字第618 號判決
    駁回上訴確定。另因違反毒品危害防治條例案件，經本院以
    91年度虎簡字第33號判決，判處有期徒刑6 月確定，上2 罪
    經臺灣高等法院臺南分院以91年度聲字第434 號裁定應執行
    有期徒刑1 年4 月，於刑之執行前，令入勞動場所強制工作
    3 年確定，強制工作部份，於91年11月14日移送執行，嗣經
    本院於93年12月23日以93年度聲字第998 號裁定免予繼續執
    行，有期徒刑部分於94年2 月22日入監，95年4 月17日縮短
    刑期，執行完畢出監。再因：違反槍砲彈藥刀械管制條例
    案件，經臺灣高等法院臺南分院以97年度上訴字第166 號判
    決有期徒刑2 年，併科罰金新臺幣（下同）30,000元確定。
    竊盜案件，經本院以96年度虎簡字第496 號判決判處有期
    徒刑3 月，如易科罰金，以1,000 元折算1 日確定。竊盜
    案件，經本院以96年度虎簡字第511 號判決，判處有期徒刑
    3 月，如易科罰金，以1,000 元折算1 日確定。竊盜案件
    ，經本院以96年度易字第647 號判決，判處有期徒刑7 月，
    如易科罰金，以1,000 元折算1 日確定。違反毒品危害防
    制條例案件，經本院以97年度虎簡字第193 號判決判處有期
    徒刑6 月，如易科罰金，以1,000 元折算1 日確定。上開
    、、、、5 罪經本院以97年度聲字第1075號裁定應
    執行有期徒刑3 年4 月確定，96年12月24日入監，99年6 月
    17日因縮短刑期假釋出監。假釋期間另犯違反毒品危害條例
    案件，經本院以100 年度港簡字第39號判決判處有期徒刑6
    月，如易科罰金，以1,000 元折算1 日確定，假釋因而撤銷
    ，殘刑6 月28日，於100 年10月5 日入監執行，現正執行中
    （本件不構成累犯）。
(二)、李宗賢於100 年8 月25日上午6 時許，騎乘車牌號碼NVC-79
    0 號重型機車，行經雲林縣臺西鄉○○村○○路155 巷100
    號姚山田之住處前，見姚山田所有架設於上開住宅外之電線
    ，竟意圖為自己不法之所有，先騎車返回其位於雲林縣臺西
    鄉○○村○○路342 號之住家，在家中取得客觀上具有危險
    性，足以危害人之生命、身體，可供兇器使用之園藝用剪刀
    1 把（未扣案）後，旋即騎上開機車返回姚山田上開住宅前
    方空地，以站立於機車上，手持上開剪刀截斷電線之方式，
    竊取姚山田之電線共計37.32 公尺，得手後將該等電線載運
    返家藏放。嗣經保全公司職員鄭旭男目擊後，報警處理，乃
    循線查獲上情。
二、認定犯罪事實所憑之證據及理由
(一)、本件被告所犯之罪，係死刑、無期徒刑、最輕本刑為3 年以
    上有期徒刑以外之罪，其於準備程序就前揭被訴事實為有罪
    之陳述，經受命法官告知簡式審判程序之旨，並聽取其與公
    訴人之意見後，本院合議庭裁定，依刑事訴訟法第273 條之
    1 規定，由受命法官獨任進行簡式審判程序，是本案之證據
    調查，依刑事訴訟法第273 條之2 規定，不受同法第159 條
    第1 項、第161 條之2 、第161 條之3 、第163 條之1 及第
    164 條至第170 條規定之限制，合先敘明。
(二)、上揭犯罪事實業經被告於審理中坦承不諱，另有告訴人姚山
    田之指訴、證人鄭旭男之證述、贓物認領保管單及現場照片
    4 張足資補強，應堪認定。至被告雖稱：伊是因為看見電線
    飄落，為免影響其他過路人之安全，乃將電線剪下（見本院
    卷第24頁）等語，惟查，被告將告訴人姚山田之電線剪下後
    ，悉數載運回家，且在家中將電線分剪成數小段，又將覆蓋
    於電線外之絕緣塑膠卸除，取出銅線部分，綑綁成數段，此
    有雲林縣警察局臺西分局贓物認領保管單及現場照片（見警
    卷第20頁及第22頁）可資為證，被告如係基於他人安全之考
    量而將電線剪下，僅需將該等電線留置於原地即可，被告將
    之全數載運回家，已彰不法所有之意圖，再參以被告供稱：
    電線外面的塑膠皮是我弄掉的，我把電線剪回來整理好，打
    算要賣但還沒有賣等語（見本院卷第29頁背面），被告欲將
    竊得之電線轉賣之目的更為明確。本件事證已臻明確，應依
    法論罪科刑。
三、論罪科刑
(一)、按刑法第321 第1 項第3 款所稱兇器，其種類並無限制，凡
    客觀上對於人之生命、身體及安全構成威脅，具有危險性之
    兇器均屬之，最高法院79年臺上字第5253號判例意旨可參。
    被告本件犯行所用之剪刀1 把，依被告供稱：是修剪草木用
    ，前端是金屬材質，功能正常等語，又該剪刀既足以將電線
    剪斷，則對於人之生命、身體及安全當構成威脅，且具有為
    危險性，應認屬刑法第321 第1 項第3 款所稱兇器。是核被
    告所為，係犯刑法第321 第1 項第3 款之攜帶兇器竊盜罪。
(二)、爰審酌被告有如犯罪事實欄所載多次竊盜前科，99年6 月17
    日始因縮短刑期假釋出監，嗣又再犯違反毒品危害防制條例
    及本件加重竊盜之罪，有臺灣高等法院被告前案紀錄表在卷
    足憑，顯見被告法治觀念極為薄弱且素行不佳，縱經執行刑
    罰，亦未獲得警惕，惡性匪淺，不應輕縱。又被告所竊得之
    電線，雖非價值不斐，然告訴人因被告之犯行，導致生活上
    諸多不便，且於無法正常供電期間，告訴人之財產亦有不少
    損失，加上日後修復等花費（見本院卷第28至第29頁告訴人
    之指述），其犯罪所造成之損害實非輕微。復考量被告雖當
    庭向告訴人道歉，惟並未賠償告訴人之損失，無法取得告訴
    人之諒解，且並未表達悔過之意（見本院卷第30頁背面及第
    31頁），整體而言犯後態度仍非可取，暨被告高中肄業之學
    歷、父母均在、未婚、無子女及其他一切情狀，量處如主文
    所示之刑。未扣案之剪刀1 把，為被告所有供犯本件犯罪所
    用之物，此為被告所自承，並有證人鄭旭男之證述可資補強
    ，又被告稱伊並未將該剪刀丟棄，放在家裡等語（見本院卷
    第30頁），則該把剪刀既未滅失，仍應予宣告沒收。
(三)、至起訴書記載被告本件犯行構成累犯，公訴人又以：被告為
    累犯且由竊盜之情節觀之，堪稱目無法紀，造成告訴人極大
    之不便，求處有期徒刑1 年2 月部分，固非無據，惟按行刑
    累進處遇條例施行細則第15條第1 項規定：「對有二以上刑
    期之受刑人，應本分別執行合併計算之原則，由指揮執行之
    檢察官於執行指揮書上註明合併計算之刑期，以定其責任分
    數。」依該規定，有2 以上刑期之受刑人，其刑期既合併計
    算，以定其責任分數，則依行刑累進處遇條例第28條之1 第
    1 項，就該責任分數計算所得縮短應執行之刑期，自亦合併
    計算。又「經縮短應執行之刑期者，其累進處遇及假釋，應
    依其縮短後之刑期計算」。「受刑人經縮短刑期執行期滿釋
    放時，由典獄長將受刑人實際服刑執行完畢日期，函知指揮
    執行之檢察官」。該條第3 、4 項分別定有明文。足見有2
    以上刑期之受刑人，雖應分別執行，但由上開合併計算刑期
    、合併計算所得縮短應執行之刑期、累進處遇及假釋依縮短
    後之刑期計算、縮短刑期執行期滿為實際服刑執行完畢日期
    觀之，實無從區分各項刑期執行完畢之日期。而應待全部刑
    期執行完畢，始能認為各項刑期已執行完畢。最高法院98年
    度臺上字第2444號判決意旨可參。本件被告有如犯罪事實欄
    所示之前科紀錄，其雖於99年6 月17日因縮短刑期假釋出監
    ，惟假釋期間因另犯違反毒品危害條例案件，經本院以100
    年度港簡字第39號判決判處有期徒刑確定，假釋因而撤銷，
    殘刑6 月28日，於100 年10月5 日入監執行，現正執行中，
    有臺灣高等法院被告前案紀錄表可考，則被告假釋經撤銷後
    ，殘刑既未執行完畢，又本件犯行距被告前次徒刑執行完畢
    已逾5 年以上，無刑法第47條第1 項之適用，起訴書記載被
    告本件構成累犯，應屬誤會，又公訴人基此求處有期徒刑1
    年2 月亦嫌過重，附此敘明。
四、應適用之法律
(一)、刑事訴訟法第273 條之1 第1 項、第299 第1 項前段。
(二)、刑法第321 條第1 項第3 款、第38條第1 項第2 款。
本案經檢察官陳東泰到庭執行職務
中    華    民    國    100   年    11    月    18    日
                  刑事第六庭    法  官  蕭于哲
以上正本證明與原本無異。
如不服本判決應於收受判決後10日內向本院提出上訴書狀，並應
敘述具體理由；其未敘述上訴理由者，應於上訴期間屆滿後20日
內向本院補提理由書（均須按他造當事人之人數附繕本）。「切
勿逕送上級法院」。
                                書記官  謝璧卉
中    華    民    國    100   年    11    月    18    日
附錄本件論罪科刑法條全文：
中華民國刑法第321條
（加重竊盜罪）
犯竊盜罪而有下列情形之一者，處 6 月以上、5 年以下有期徒
刑，得併科新臺幣 10 萬元以下罰金：
一、侵入住宅或有人居住之建築物、船艦或隱匿其內而犯之者。
二、毀越門扇、牆垣或其他安全設備而犯之者。
三、攜帶兇器而犯之者。
四、結夥三人以上而犯之者。
五、乘火災、水災或其他災害之際而犯之者。
六、在車站、埠頭、航空站或其他供水、陸、空公眾運輸之舟、
    車、航空機內而犯之者。